臺北高等行政法院裁定
111年度交上字第247號
上  訴  人  沈蔚凌                                     
被 上訴 人  臺北市交通事件裁決所
代  表  人  蘇福智（所長）
上列當事人間交通裁決事件，上訴人對於中華民國111年5月3日
臺灣士林地方法院111年度交字第9號行政訴訟判決，提起上訴，
本院裁定如下：
    主  文
上訴駁回。
上訴審訴訟費用新臺幣柒佰伍拾元由上訴人負擔。
　　事實及理由
一、按對於交通裁決事件之判決提起上訴，非以其違背法令為理
    由，不得為之，且應於上訴理由中表明原判決所違背之法令
    及其具體內容之事由，或表明依訴訟資料可認為原判決有違
    背法令之具體事實之事由，行政訴訟法第237條之9第2項準
    用第235條第2項及第236條之1規定甚明。是對於地方法院交
    通裁決事件之判決上訴，非以其違背法令，且於上訴理由中
    表明上開事由之一者，即屬不應准許，自應認為不合法而駁
    回之。又依同法第237條之9第2項準用第236條之2第3項、第
    243條第1項規定，判決不適用法規或適用不當者，為違背法
    令；而判決有第243條第2項所列各款情形之一者，為當然違
    背法令。是當事人對於地方法院交通裁決事件之判決上訴，
    如依行政訴訟法第237條之9第2項準用第236條之2第3項、第
    243條第1項規定，以判決有不適用法規或適用不當為理由時
    ，其上訴狀或理由書應表明原判決所違背之法令及其具體內
    容；若係成文法以外之法則，應揭示該法則之旨趣，倘為司
    法院解釋或最高行政法院之判例，則為揭示該判解之字號或
    其內容。如以行政訴訟法第237條之9第2項準用第236條之2
    第3項、第243條第2項所列各款情形為理由時，其上訴狀或
    理由書，應揭示合於該條項各款之事實。上訴狀或理由書如
    未依此項方法表明者，即難認為已對交通裁決事件之判決之
    違背法令有具體之指摘，其上訴自難認為合法。
二、緣上訴人於民國110年10月11日14時58分許，駕駛訴外人鐵
    金精密工業股份有限公司所有之車牌號碼0000-00號自用小
    客車（下稱系爭汽車）行駛至臺北市○○區○○○路000號前，與
    訴外人葉宛玲所駕駛之車牌號碼000-0000號自用小客車發生
    交通事故，經臺北市政府警察局大同分局（下稱舉發機關）
    延平派出所員警到場處理，並對上訴人施以呼氣酒精濃度測
    試，測得其呼氣酒精濃度為0.15MG/L，因此認其有「吐氣酒
    精濃度達0.15MG/L以上未滿0.25MG/L」之違規行為，乃當場
    填製臺北市政府警察局掌電字第A00P3J766號舉發違反道路
    交通管理事件通知單（下稱舉發通知單）當場舉發，並移送
    被上訴人處理。上訴人未於舉發通知單所載應到案日期至被
    上訴人處所聽候裁決執行吊銷駕駛執照處分辦理結案及陳述
    意見，後於110年12月14日向被上訴人申請開立裁決書，被
    上訴人乃於同日以上訴人「汽機車駕駛人酒精濃度超過規定
    標準（0.15-0.25MG/L（未含））」而依道路交通管理處罰
    條例第35條第1項第1款及第24條第1項第2款等規定，以110
    年12月14日北市裁催字第22-A00P3J766號違反道路交通管理
    事件裁決書（下稱原處分），裁處上訴人罰鍰新臺幣（下同
    ）3萬元，吊扣駕駛執照24個月，並應參加道路交通安全講
    習。上訴人不服，提起行政訴訟，經臺灣士林地方法院（下
    稱原審）於111年5月3日以111年度交字第9號行政訴訟判決
    （下稱原判決）駁回上訴人於原審之訴，上訴人仍表不服，
    遂提起本件上訴。
三、上訴意旨略以：
　㈠依違反道路交通管理事件統一裁罰基準及處理細則第12條第1
    項第12款、第2項及第3項第1款規定，當然非指酒精濃度超
    標未逾0.02毫克即不予舉發，然行政機關依法本應職權裁量
    ，在此範圍內自應衡酌個案具體情節而為裁量。本件上訴人
    業已就所發生之交通事故與訴外人達成和解而賠償8,000元
    ，經檢視事故車輛損害程度，僅訴外人車輛之後保險桿有輕
    微掉漆及刮痕，可知本事故發生時之車速已極慢，又事故地
    點民權西路之路寬僅雙向各1個車道，平日車流量頗大易於
    壅塞，事故當日天氣陰雨等。原審未查明事故是否與酒駕有
    關而逕行開罰，顯有過苛，且員警對上訴人實施刑法第185
    條之3之各項檢測結果均正常，沒有達到不能安全駕駛之程
    ，員警未予衡量遽然舉發，不論是不知有裁量權存在或有意
    漠視法規授權意旨，均屬未盡法律賦予個案裁量義務與權力
    ，顯然有怠為行使法規明確賦予行政機關之裁量權情事。
　㈡又警政單位所訂之「取締酒後駕車作業程序」第5點規定，駕
    駛人吐氣所含酒精濃度經值勤員警依該作業程序完成檢測後
    ，不論有無超過規定標準，不得實施第2次檢測。此規定對
    於檢測儀器可能出現誤差之情形，已難有申復機會。亦即，
    行政裁量權雖然有得以為救濟，然該裁量權又受到警察機關
    防制酒駕工作績效評核制度及執法員警之個人行政獎勵及考
    評影響，使員警執法時主觀判斷受到影響，事故發生後極易
    產生有意忽略法律授權之道德風險，因而有使受裁罰人即上
    訴人權益受損之虞。
四、經查：
　㈠經核本件上訴理由關於原處分是否有從上訴人受檢測時之行
    為舉止狀況、事故之輕重、是否合於道路交通管理事件統一
    裁罰基準及處理細則第12條第1項第12款而不為舉發部分，
    僅重述上訴人不服原處分之理由，並以其主觀之見解，就原
    審取捨證據、認定事實之職權行使，指摘其為不當；或就原
    判決已為論斷，仍執陳詞而為爭議，而非具體指出原判決有
    何不適用法規或適用法規不當之情形，並揭示該法規之條項
    或其內容，及合於行政訴訟法第237條之9第2項準用第236條
    之2第3項、第243條第2項所列各款之事實，難認對原判決之
    如何違背法令已有具體之指摘。依首開規定及說明，應認其
    上訴為不合法。
　㈡至上訴人另以取締酒後駕車作業程序第5點規定，檢測後不得
    實施二次檢測導致儀器可能出現誤差而難以申復之事由，指
    摘舉發員警之處置有未盡衡酌客觀事實而為裁量之不當云云
    。按本院為法律審，依行政訴訟法第237條之9第2項準用第2
    36條之2第3項、第254條第1項規定，應以地方法院交通裁決
    事件判決確定之事實為判決基礎，故當事人在本院原則上不
    得提出新攻擊防禦方法，亦不得提出新事實、新證據，而資
    為上訴之理由。上訴意旨此部分之主張係上訴人提起本件上
    訴時始提出之新攻擊防禦方法，依前開意旨，尚非本院所能
    審酌，併此敘明。
五、據上論結，本件上訴為不合法。依行政訴訟法第237條之9第
    2項、第236條之2第3項、第249條第1項前段、第237條之8第
    1項、第104條、民事訴訟法第95條、第78條，裁定如主文。
中　　華　　民　　國　　111 　年　　8 　　月　　19　　日
   　　　　　　　   臺北高等行政法院第七庭
                              審判長法  官　 許麗華
                          　　      法  官　 梁哲瑋
                                    法  官　 林學晴
上為正本係照原本作成。
不得抗告。
中　　華　　民　　國　　111 　年　　8 　　月　　19　　日
                                    書記官   劉道文